

Cristian Dal Piva

Diseñador UX Comunicador social

Soy un profesional de la comunicación, con experiencia en trabajo en equipo, reflexivo y con una visión de la tecnología orientada a las necesidades de las personas. Mi objetivo es poder integrar mis habilidades de Diseño UX, comunicación y programación a un equipo con proyectos innovadores

EXPERIENCIA LABORAL

Docente de Medios de Comunicación

Dicto las clases con metodología taller y en dupla pedagógica. El eje de la materia es reflexionar sobre los consumos mediáticos y producir piezas comunicativas para radio, TV, cine y redes sociales

Julio 2015 - Actualidad - Escuela Cristiana Vida

Operador y columnista en radio

Trabajo en equipo que buscaba visibilizar las historias de vida y las actividades de los deportistas regionales. Desarrollaba una columna, coordinaba entrevistas y operaba en cada salida al aire

Marzo 2016 - Diciembre 2019-Radio FM Capital

EDUCACIÓN

Diseño UX/UI

En el curso desarrollé una solución digital. El proceso de diseño se basó en la metodología del Design Thinking

Octubre 2020 - Septiembre 2021-Acamica

Programación Web Full Stack- Hablidades para el trabajo

En el curso se vio HTML, CSS, JavaScript, PHP y MySQL. La formación incluyó capacitaciones en habilidades blandas

Agosto 2020 - Diciembre 2020-Educacion IT-Fundación Pescar

Licenciatura en Comunicación Social

En forma grupal creamos piezas comunicativas para distintos medios. Además, planifiqué estrategias comunicacionales para una organización y llevé adelante una investigación (Tesis de Grado)

Marzo 2010 - Marzo 2015-Universidad Nacional del Comahue

CONTACTO

dalpivacristian@gmail.com

+54 (299) 5282169

Neuquén, Argentina

PORTFOLIO

Sitio Web

REDES SOCIALES

Linkedin

Behance

HERRAMIENTAS

Diseño/Prototipado

Figma

Gestión/Trabajo en equipo

Metodologías ágiles

Trello Miro

IDIOMAS

Español (Nativo) Inglés (técnico)

OTROS CONOCIMIENTOS

HTML5

CSS3

JavaScript

UX Writing

WordPress

SOFT SKILLS

Comunicación asertiva

Trabajo en equipo

Adaptabilidad

Compromiso